sl-SI: Metoda predelave prigrizkov: Sušeno na zraku; Pečeno; Dehidrirano; Liofilizirano; Ocvreto; Sušeno v pečici; Surovo; Praženo; Sušeno na soncu; Vakuumsko ocvreto; Drugo
nl: Snackverwerkingsmethode: Luchtgedroogd; Gebakken; Gedehydrateerd; Gevriesdroogd; Gefrituurd; Ovengedroogd; Rauw; Geroosterd; Zongedroogd; Vacuümgefrituurd; Anders
vi: Phương pháp chế biến món ăn vặt: Sấy khô bằng không khí; Nướng; Sấy khô; Sấy thăng hoa; Chiên; Sấy lò; Thô; Rang; Phơi nắng; Chiên chân không; Khác
ko: 스낵 가공 방식: 자연 건조; 구움; 탈수; 동결 건조; 튀김; 오븐 건조; 비가공; 로스팅; 태양 건조; 진공 튀김; 기타
el: Μέθοδος επεξεργασίας σνακ: Αποξηραμένο στον αέρα; Ψημένο; Αφυδατωμένο; Κρυοαφυδατωμένο; Τηγανητό; Αποξηραμένο στον φούρνο; Ωμό; Καβουρδισμένο; Λιαστό; Τηγανισμένο σε κενό αέρος; Άλλο
fr: Procédé de fabrication de snacks: Séché à l’air; Cuit au four; Déshydraté; Lyophilisé; Frit; Séché au four; Cru; Grillé; Séché au soleil; Frit sous vide; Autre
pt-PT: Método de processamento do snack: Seco ao ar; Assado; Desidratado; Liofilizado; Frito; Seco no forno; Cru; Torrado; Seco ao sol; Frito a vácuo; Outro
cs: Metoda zpracování svačiny: Sušené vzduchem; Pečené; Dehydrované; Lyofilizované; Smažené; Sušené v troubě; Syrové; Pražené; Sušené na slunci; Smažené ve vakuu; Jiné
es: Método de procesamiento de aperitivos: Secado al aire; Horneado; Deshidratado; Liofilizado; Frito; Secado al horno; Crudo; Tostado; Secado al sol; Frito al vacío; Otro
en: Snack processing method: Air dried; Baked; Dehydrated; Freeze dried; Fried; Oven dried; Raw; Roasted; Sun dried; Vacuum fried; Other
nb: Behandlingsmetode for snacks: Lufttørket; Bakt; Dehydrert; Frysetørket; Fritert; Ovnstørket; Rå; Ristet; Soltørket; Vakuumfritert; Annet
zh-CN: 零食加工方法: 风干; 烘焙; 脱水; 冻干; 油炸; 烤干; 未加工; 烘烤; 晒干; 真空油炸; 其他
it: Metodo di lavorazione dello snack: Essiccato all'aria; Cotto al forno; Disidratato; Liofilizzato; Fritto; Essiccato in forno; Crudo; Tostato; Essiccato al sole; Fritto sottovuoto; Altro
zh-TW: 零食加工方式: 風乾; 烘焙; 脫水; 冷凍乾燥; 油炸; 烤箱烘乾; 未加工; 烘烤; 日曬; 真空油炸; 其他
da: Forarbejdningsmetode for snack: Lufttørret; Bagt; Dehydreret; Frysetørret; Friturestegt; Ovntørret; Rå; Ristet; Soltørret; Vakuumfriturestegt; Andet
lt-LT: Užkandžių apdorojimo būdas: Džiovinta ore; Kepta; Dehidratuota; Liofilizuota; Kepta riebaluose; Džiovinta orkaitėje; Žalia; Skrudinta; Džiovinta saulėje; Kepta vakuume; Kita
sk-SK: Metóda spracovania občerstvenia: Sušené na vzduchu; Pečené; Dehydrované; Lyofilizované; Vyprážané; Sušené v peci; Surové; Pražené; Sušené na slnku; Vyprážané vo vákuu; Iné
bg-BG: Метод за обработка на снаксове: Изсушен на въздух; Изпечен; Дехидратиран; Лиофилизиран; Пържен; Изсушен на фурна; Суров; Печен; Изсушен на слънце; Пържен във вакуум; Друг
de: Snackverarbeitungsmethode: Luftgetrocknet; Gebacken; Dehydriert; Gefriergetrocknet; Frittiert; Ofengetrocknet; Roh; Geröstet; Sonnengetrocknet; Vakuumfrittiert; Andere
sv: Bearbetningsmetod för snacks: Lufttorkad; Bakad; Torkad; Frystorkad; Friterad; Ugnstorkad; Rå; Rostad; Soltorkad; Vakuumfriterad; Övrigt
ro-RO: Metodă de procesare a gustărilor: Uscat la aer; Copt; Deshidratat; Liofilizat; Prăjit; Uscat la cuptor; Crud; Rumenit; Uscat la soare; Prăjit în vid; Alta
hr-HR: Metoda obrade grickalica: Sušeno na zraku; Pečeno; Dehidrirano; Liofilizirano; Prženo; Sušeno u pećnici; Sirovo; Prženo; Sušeno na suncu; Prženo u vakuumu; Ostalo
ru: Метод обработки снека: Сушка на воздухе; Запекание; Дегидратация; Сублимационная сушка; Жарка; Сушка в печи; Без обработки; Обжарка; Сушка на солнце; Вакуумная жарка; Другое
tr: Atıştırmalık işleme yöntemi: Havada kurutulmuş; Fırınlanmış; Kurutulmuş; Dondurarak kurutulmuş; Kızartılmış; Fırında kurutulmuş; Çiğ; Kavrulmuş; Güneşte kurutulmuş; Vakumlu kızartılmış; Diğer
fi: Välipalan käsittelymenetelmä: Ilmakuivattu; Uunipaistettu; Kuivattu; Kylmäkuivattu; Uppopaistettu; Uunikuivattu; Raaka; Paahdettu; Aurinkokuivattu; Tyhjiöpaistettu; Muu
pl: Metoda przetwarzania przekąski: Suszone na powietrzu; Pieczone; Odwodnione; Liofilizowane; Smażone; Suszone w piecu; Surowe; Prażone; Suszone na słońcu; Smażone próżniowo; Inne
ja: スナック加工方法: エアドライ; ベイクド; 乾燥; フリーズドライ; フライド; オーブンドライ; 生; ロースト; 天日干し; 真空フライ; その他
th: วิธีการแปรรูปทำขนมขบเคี้ยว: อบแห้งด้วยลม; อบ; อบแห้ง; ฟรีซดราย; ทอด; อบแห้งด้วยเตาอบ; ดิบ; คั่ว; ตากแดด; ทอดสุญญากาศ; อื่นๆ
hu: Snack feldolgozási mód: Levegőn szárított; Sütőben sült; Dehidratált; Liofilizált; Olajban sült; Sütőben szárított; Nyers; Pörkölt; Napon szárított; Vákuumban sült; Egyéb
pt-BR: Snack, método de processamento: Seco ao ar; Assado; Desidratado; Liofilizado; Frito; Seco no forno; Cru; Torrado; Seco ao sol; Frito a vácuo; Outro